【裁判字號】    90,上易,990
【裁判日期】    900723
【裁判案由】    傷害
【裁判全文】
臺灣高等法院臺南分院刑事判決              九十年度上易字第九九號      Ｇ
      上  訴  人
      即  被  告  乙  ○  ○
右上訴人因傷害案件，不服臺灣嘉義地方法院九十年度易字第三五號中華民國九十
年五月十日第一審判決（起訴案號：臺灣嘉義地方法院檢察署九十年度偵字第一三六
九號），提起上訴，本院判決如左：
      主      文
上訴駁回。
      事      實
一、乙○○前於民國（下同）八十七年間因傷害案件，經原審法院以八十七年度易字
    第一二四五號判處有期徒刑三月，如易科罰金，以三百元折算一日，又經本院八
    十八年度上易字第二五一號駁回上訴確定，並於八十八年四月二十九日執行易科
    罰金完畢。詎仍不知悔改，於九十年一月二十日晚上九時許，在嘉義縣大林鎮平
    林里運動公園旁甲○○所經營之「臺北米粉湯」攤位，因向甲○○購買虱目魚湯
    未果，竟惱羞成怒，基於傷害甲○○身體之故意，旋駕駛牌照號碼ＺＥ－一四四
    八號自小客車至甲○○所經營之前開攤位前，坐於該車駕駛座上持彈弓瞄準甲○
    ○身體發射彈珠，擊中甲○○左前臂，致其受有左前臂擦傷並瘀血一處等傷害，
    隨即揚長離去。
二、案經甲○○訴由嘉義縣警察局民雄分局報告臺灣嘉義地方法院檢察署檢察官偵查
    起訴。
      理      由
一、訊據上訴人即被告乙○○矢口否認有何傷害犯行，辯稱：當時僅向告訴人甲○○
    購買虱目魚湯，因告訴人答稱售畢，遂逕自離去，並未傷害告訴人，且當時天色
    漆黑，根本無法看清楚云云。
二、惟查：
    右揭犯罪事實，迭據告訴人於警訊、偵查及屢次審理時指訴不移，而當時被告與
    告訴人相距不到一公尺，並經告訴人在本院證述明確，核與證人即與告訴人及被
    告均相互認識，案發時且在現場目睹全部過程之張嚴文於審理時結證情節一致（
    見原審卷第十九頁審判筆錄），而告訴人受有前開傷害，復有亞人醫院診斷證明
    書一紙在卷（見偵查卷第十六頁）可稽。此外，原審法院為探究告訴人前開指訴
    及證言之真實與否，特當庭諭知隔離訊問證人及告訴人，並分別命二人繪製案發
    當時被告及告訴人所處相關位置之現場圖，互相比對參照下，證人及告訴人所述
    之傷害情節，被告當時所駕駛車輛之顏色等特徵，現場圖所示內容等幾盡完全相
    同，有卷附之九十年四月二十六日審判筆錄並現場圖二紙足參（見原審卷第十八
    頁至第二十頁、第二十四頁至第二十五頁）。是被告上開所辯，與事實不符，應
    係畏罪卸責之詞，難以採信。事證明確，其犯行堪以認定。
三、核被告所為，係犯刑法第二百七十七條第一項之傷害罪。另查被告前於八十七年
    間因傷害案件，經原審八十七年度易字第一二四五號判處有期徒刑三月，如易科
    罰金，以三百元折算一日，又經本院八十八年度上易字第二五一號駁回上訴確定
    ，並於八十八年四月二十九日執行易科罰金完畢，有臺灣嘉義地方法院檢察署刑
    案資料查註紀錄表、臺灣高等法院被告全國前案紀錄表各一份在卷可按，其受有
    期徒刑之執行完畢，五年以內再犯本件有期徒刑以上之罪，為累犯，應依刑法第
    四十七條規定，加重其刑。
四、原審以被告罪證明確，適用刑法第二百七十七條第一項、第四十七條、第四十一
    條第一項前段，罰金罰鍰提高標準條例第一條前段、第二條之規定，並審酌被告
    之犯罪之動機、目的、手段，告訴人所受傷害程度，被告犯罪後迄未與告訴人達
    成民事和解，取得其諒解，及事後否認犯行、推拖卸責之態度等一切情狀，量處
    有期徒刑伍月，並諭知易科罰金之折算標準。至被告用以行凶之彈弓一支，因查
    無其他積極證據足以認係被告所有之物，爰不另為沒收之諭知。本院經核原審認
    事用法俱無不合，量刑亦稱妥適，被告上訴意旨否認犯罪，空言指摘原判決不當
    ，並無可取，為無理由，應予駁回。
據上論結，應依刑事訴訟法第三百六十八條，判決如主文。
本案經檢察官吳忠賢到庭執行職務。
中    華    民    國      九十      年      七      月      二十三      日
                                  臺灣高等法院臺南分院刑事第三庭
                                      審判長法官  黃    崑    宗
                                            法官  莊    俊    華
                                            法官  林    勝    木
右正本證明與原本無異。
不得上訴。
                                      法院書記官  吳    秋    賢
中    華    民    國      九十      年      七      月     二十四       日


司法院資訊處製作；財團法人民間司法改革基金會備份。
